【裁判字號】    90,易緝,175
【裁判日期】    901128
【裁判案由】    毒品危害防制條例
【裁判全文】
臺灣桃園地方法院刑事判決                          九十年度易緝字第一七五號
    公  訴  人  臺灣桃園地方法院檢察署檢察官
    被      告  甲○○原名蘇.
右列被告因違反毒品危害防制條例案件，經檢察官提起公訴（八十九年度毒偵字第五
九三九號），本院判決如左：
    主  文
甲○○施用第二級毒品，累犯，處有期徒刑陸月，如易科罰金，以參佰元折算壹日。
    事  實
一、甲○○前曾於民國八十七年間因持有毒品，經本院判處有期徒刑三月確定，於八
    十八年一月二十日易科罰金執行完畢，又於同年因施用毒品案件，經本院裁定送
    觀察、勒戒後，認無繼續施用毒品之傾向，由台灣桃園地方法院檢察署檢察官於
    八十七年七月十五日以八十七年度偵字第九一六八號不起訴處分確定在案，又因
    施用第二級毒品安非他命，經本院裁定送觀察勒戒後，認有繼續施用毒品傾向，
    經台灣桃園地方法院檢察署檢察官聲請令入戒治處所施以強制戒治，並向本院提
    起公訴，而由本院分別以八十八年度毒聲字第七四三八號裁定令入戒治處所施以
    強制戒治，另以八十九年度桃簡字第一九二號判決處有期徒刑六月，於八十九年
    五月十五日確定在案；旋又經本院以八十九年度毒聲字第二八０八號裁定停止戒
    治並交付保護管束在外，仍不知悔改，又於上開保護管束期間內之八十九年六月
    二十八日採尿時起回溯九十六小時內某時，在桃園縣不詳地點施用安非他命一次
    。嗣於八十九年六月二十八日，為台灣桃園地方法院檢察署觀護人在該署採尿送
    驗而查獲。
二、案經台灣桃園地方法院檢察署檢察官自動檢舉起訴。
    理  由
一、訊據被告蘇朝隆固不否認於右揭時地，經台灣桃園地方法院檢察署觀護人採尿送
    驗結果，呈甲基安非他命陽性反應之事實不諱，惟否認有何施用安非他命犯行。
    辯稱：可能是朋友在一旁施用安非他命，吸到二手煙云云。經查，被告尿液確呈
    安非他命陽性反應一節，有台灣檢驗科技股份有限公司出具之檢驗報告一份附卷
    可稽；而吸入含有安非他命或其他毒品之二手煙，是否能由尿液中檢驗出甲基安
    非他命或煙毒陽性反應？雖無可信之學術報告可供稽考，惟依法務部調查局第六
    處長期辦理毒品案件之檢驗經驗研判，若非長時間與吸毒者直接相向且有意大量
    吸入吸毒者所呼出之煙氣，以二手煙中可能存在之低劑量甲基安非他命或煙毒判
    斷，應不致在尿液中檢驗出煙毒或甲基安非他命反應，有該局第六處（八三）發
    技一字第一九六０號函示見解可資參照，足見被告所辯誤吸二手煙云云，為卸責
    之詞，不足採信。其施用毒品犯行，已可認定。又被告經一次觀察勒戒後，認無
    繼續施用毒品傾向，由台灣桃園地方法院檢察署檢察官於八十七年七月十五日以
    八十七年度偵字第九一六八號不起訴處分確定在案，再因施用安非他命，經本院
    裁定送觀察勒戒後，認有繼續施用毒品傾向，經台灣桃園地方法院檢察署檢察官
    聲請令入戒治處所施以強制戒治，並向本院提起公訴，而由本院分別以八十八年
    度毒聲字第七四三八號裁定令入戒治處所施以強制戒治，另以八十九年度桃簡字
    第一九二號判決處有期徒刑六月，於八十九年五月十五日確定在案；旋又經本院
    以八十九年度毒聲字第二八０八號裁定停止戒治並交付保護管束在外，在外期間
    復犯本件施用毒品罪行等情，則有台灣桃園地方法院檢察署刑案資料查註記錄表
    、台灣高等法院被告全國前案記錄表、本院八十九年度桃簡字第一九二號判決書
    各一份附卷可稽。綜上所述，本件事證明確，被告犯行已堪認定。
二、查被告甲○○行為後，刑法第四十一條第一項業於九十年一月四日修正，將原犯
    最重本刑為三年以下有期徒刑以下刑之罪，而受六月以下有期徒刑或拘役之宣告
    ，因身體、教育、職業或家庭之關係，執行顯有困難者，得以一元以上三元以下
    折算一日，易科罰金之規定，修正為「犯最重本刑為五年以下有期徒刑以下刑之
    罪，而受六個月以下有期徒刑或拘役之宣告，因身體、教育、職業、家庭之關係
    或其他正當事由，執行顯有困難者，得以一元以上三元以下折算一日，易科罰金
    」，並於九十年一月十日由總統公布施行，於同年一月十二日生效。經依新舊法
    比較結果，以新法對被告較為有利，應依刑法第二條第一項前段規定，適用修正
    後之法律。核被告甲○○所為，係犯毒品危害防制條例第十條第二項之施用第二
    級毒品罪。其持有安非他命之低度行為為施用之高度行為所吸收，不另論罪。又
    被告前有如事實欄所示之科刑及執行情形，此有台灣桃園地方法院檢察署刑案資
    料查註紀錄表一紙附卷足憑，其於刑之執行完畢後，五年內再犯本件有期徒刑以
    上刑之罪，為累犯，依刑法第四十七條規定加重其刑。爰審酌被告經觀察勒戒、
    強制戒治後仍再犯施用毒品犯行，顯見戒毒成效不佳，毒品犯罪為自戕性之犯罪
    ，對社會危害有限，及被告犯後並未坦承犯行，似無悔意等一切情狀，量處如主
    文所示之刑，並諭知易科罰金之折算標準，以示懲儆。
據上論斷，應依刑事訴訟法第二百九十九條第一項前段，毒品危害防制條例第十條第
二項，刑法第二條第一項前段、第十一條前段、第四十七條，修正後刑法第四十一條
第一項前段，罰金罰鍰提高標準條例第二條，判決如主文。
本案經檢察官黃俊華到庭執行職務。
中        華        民        國    九十    年    十一  月    二十八    日
                                  臺灣桃園地方法院刑事第五庭
                                      法  官    陳彥宏
右正本證明與原本無異
如不服本判決書應於送達後十日內向本院提出上訴狀
                                      書記官    翁其良
中        華        民        國    九十    年    十一  月    二十八    日
論罪法條：毒品危害防制條例第十條第二項
毒品危害防制條例第十條
施用第一級毒品者，處六月以上五年以下有期徒刑。
施用第二級毒品者，處三年以下有期徒刑。


司法院資訊處製作；財團法人民間司法改革基金會備份。
